【裁判字號】    90,上易,928
【裁判日期】    900706
【裁判案由】    違反著作權法
【裁判全文】
臺灣高等法院臺南分院刑事判決            九十年度上易字第九二八號       Ｃ
      上  訴  人
      即  被  告  乙  ○  ○
右上訴人因違反著作權法案件，不服臺灣嘉義地方法院九十年度易字第三四六號中華
民國九十年五月三日第一審判決（起訴案號：臺灣嘉義地方法院檢察署九十年度偵字
第一七二四號），提起上訴，本院判決如左：
      主      文
上訴駁回。
      事      實
一、乙○○明知如附表所示之「杜德偉Ｉ  Ｂｅｌｉｅｖｅ」等音樂光碟片（專輯名
    稱、被侵害歌曲名稱、著作權人及數量均詳如附表所示），分別係如附表所示之
    滾石國際音樂股份有限公司、華納國際音樂股份有限公司、上華國際企業股份有
    限公司、福茂唱片音樂股份有限公司、科藝百代股份有限公司、新力哥倫比亞音
    樂股份有限公司、環博德曼股份有限公司、豐華唱片股份有限公司、環球國際唱
    片股份有限公司、魔岩唱片股份有限公司、艾迴股份有限公司等十一家公司享有
    著作權之音樂著作，非分別經前揭擁有著作權公司之同意或授權，不得意圖營利
    而交付；竟出於侵害前開公司著作權之故意，並基於意圖營利之概括犯意，於民
    國九十年二月二十六日某時許，在嘉義縣民雄鄉○○路夜市攤位，向姓名年籍不
    詳綽號「阿三」之成年男子，分別以每片新台幣三十元之代價，購入侵害前揭著
    作權之盜版音樂光碟片，並隨即在上址以每片音樂光碟五十元之價格，連續販售
    交付予不特定之顧客。嗣於同日晚上八時五分許，經上開公司委任之代理人甲○
    ○會同警方在上址攤位當場查獲，並扣得其所有如附表所示之音樂光碟片共一千
    零五十五片。
二、案經如附表所示之滾石國際音樂股份有限公司等公司委由告訴代理人甲○○訴由
    嘉義縣警察局移送臺灣嘉義地方法院檢察署檢察官偵查起訴。
      理      由
一、上訴人即被告乙○○對於右揭時、地販售該等侵害著作權之音樂光碟片之事實坦
    白承認，然否認知悉該等音樂光碟片為侵害著作權之物，辯稱：不知該等音樂光
    碟片為盜版品云云。
二、經查：前揭事實，已據告訴代理人甲○○、張昌政分別於警訊、偵查中指訴甚詳
    ，並有如附表所示之音樂光碟片一千零五十五片扣案足憑，復有被侵害音樂著作
    及權利相關證件清冊暨如附表所示公司發行之音樂光碟片封面等件在卷可按。被
    告雖辯稱：不知其販售之音樂光碟片為盜版品云云，惟被告販售之音樂光碟片，
    其販入或賣出之價格均與有著作權之音樂光碟片價格差異甚大；又參以被告年為
    四十九歲，依一般常情，對於流行時尚及音樂光碟片之價格、資訊應知之甚詳，
    衡情那有不知其販售之音樂光碟片為盜版品之理，可見被告所為辯解，顯為卸責
    之詞，不足採信。本件事證明確，被告之犯行，應可認定。
三、被告乙○○明知前開扣案音樂光碟片為侵害著作權之物，仍意圖營利而交付予不
    特定之人，核其所為係違反著作權法第九十三條第三款、第八十七條第二款之以
    明知為侵害著作權之物而意圖營利而交付之方法侵害他人之著作權罪。被告先後
    數行為，時間緊接，所犯罪名相同，顯係出於概括之犯意反覆為之，為連續犯，
    應依刑法第五十六條之規定以一罪論，並加重其刑。原審依著作權法第九十三條
    第三款、第八十七條第二款，刑法第十一條前段、第五十六條、第四十一條第一
    項、第三十八條第一項第二款，罰金罰鍰提高標準條例第二條，並審酌被告不尊
    重他人智慧財產權，欠缺法治觀念，侵害一般社會大眾對法威信的信賴，恐有助
    長現今社會日益橫行之侵害智慧財產權以圖不勞而獲之歪風，惟其素行尚稱良好
    、犯罪之動機及目的無非為養家活口、手段、智識程度、生活狀況及犯罪後之態
    度等一切情狀，量處被告有期徒刑四月，並諭知如易科罰金以三百元折算一日。
    扣案如附表所示之音樂光碟片係被告所有供犯罪所用之物，已據被告供明在卷，
    依刑法第三十八條第一項第二款規定宣告沒收，認事用法及量刑均無不當。被告
    上訴意旨以原審量刑過重為由，指摘原判決不當，為無理由，應予駁回。
據上論結，應依刑事訴訟法第三百六十八條，判決如主文。
本案經檢察官李傳來到庭執行職務。
中    華    民    國      九十      年      七      月      六          日
                                  臺灣高等法院臺南分院刑事第一庭
                                      審判長法官  鄭    文    肅
                                            法官  王    浦    傑
                                            法官  黃    三    哲
右正本證明與原本無異。
不得上訴。
                                      法院書記官  陳    淑    貞
中    華    民    國      九十      年      七      月     九           日
附錄法條：
著作權法第八十七條：
有下列情形之一者，除本法另有規定外，視為侵害著作權或製版權︰
一、以侵害著作人名譽之方法利用其著作者。
二、明知為侵害著作權或製版權之物而散布或意圖散布而陳列或持有或意圖營利而交
    付者。
三、輸入未經著作財產權人或製版權人授權重製之重製物或製版物者。
四、未經著作財產權人同意而輸入著作原件或其重製物者。
五、明知係侵害電腦程式著作財產權之重製物而仍作為直接營利之使用者。
著作權法第九十三條：
有下列情形之一者，處二年以下有期徒刑，得併科新台幣十萬元以下罰金︰
一、侵害第十五條至第十七條規定之著作人格權者。
二、違反第七十條規定者。
三、以第八十七條各款方法之一侵害他人之著作權者。


司法院資訊處製作；財團法人民間司法改革基金會備份。
